【裁判字號】    97,審訴,130
【裁判日期】    970218
【裁判案由】    毒品危害防制條例
【裁判全文】
臺灣高雄地方法院刑事判決             97年度審訴字第130號
公  訴  人  臺灣高雄地方法院檢察署檢察官
被      告  甲○○
                    （另案於台灣高雄第二監獄執行中）
上列被告因違反毒品危害防制條例案件，經檢察官提起公訴（97
年度毒偵字第393 號），嗣因被告就被訴事實為有罪陳述，經本
院告知簡式審判程序意旨，並聽取公訴人及被告之意見，本院合
議庭裁定由受命法官獨任依簡式審判程序審理，判決如下：
    主  文
甲○○施用第一級毒品，累犯，處有期徒刑壹年；又施用第二級
毒品，累犯，處有期徒刑柒月。應執行有期徒刑壹年陸月。
    事  實
一、甲○○前因竊盜案件，經本院95年度簡字第7076號判決判處
    有期徒刑3 月確定，甫於民國96年5 月4 日縮刑期滿執行完
    畢。另因施用毒品案件，經本院91年度毒聲字第2565號裁定
    送觀察、勒戒後，認有繼續施用毒品傾向，遂以91年度毒聲
    字第3066號裁定令入戒治處所施以強制戒治，再以91年度毒
    聲字第7047號裁定停止戒治，復以92年度毒聲字第3125號裁
    定撤銷停止戒治，於93年1 月4 日執行完畢釋放，另由台灣
    高雄地方法院檢察署檢察官以93年度戒毒偵字第854 號為不
    起訴處分在案。詎其猶不知悛悔，竟於強制戒治執行完畢釋
    放後5 年內，分別基於施用第一級毒品海洛因與第二級毒品
    甲基安非他命之犯意，於96年11月7 日上午某時許，在位於
    高雄縣林園鄉○○村○○路110 號住處內，各以海洛因摻入
    香菸點燃吸食及將甲基安非他命置入玻璃球內燃燒加熱之方
    式，非法施用第一級毒品海洛因與第二級毒品甲基安非他命
    各1 次。嗣於96年11月7 日16時20分許，在其上開住處前因
    另行涉犯竊盜案件而遭警查獲，並徵得其同意後採尿送驗，
    進而查悉上情。
二、案經高雄縣政府警察局林園分局報請台灣高雄地方法院檢察
    署檢察官偵查起訴。
    理  由
一、本件被告甲○○各係違反毒品危害防制條例第10條第1 項、
    第2 項之施用第一級毒品與第二級毒品罪，其法定刑俱為死
    刑、無期徒刑、最輕本刑為3 年以上有期徒刑以外之罪，於
    準備程序進行中被告就被訴事實為有罪陳述，由受命法官告
    知簡式審判程序要旨並聽取其與公訴人之意見，經被告同意
    適用簡式審判程序後，本院亦認無不得或不宜改依簡式審判
    程序進行之處，爰依刑事訴訟法第273 條之1 第1 項、第28
    4 條之1 規定，本院合議庭裁定由受命法官獨任進行簡式審
    判程序，合先敘明。
二、上揭事實，業有真實姓名對照表及台灣檢驗科技股份有限公
    司96年11月26日濫用藥物尿液檢驗報告各1 件在卷可稽，復
    據被告於本院審理中坦認上情不諱，足徵被告之自白核與事
    實相符，堪予採信。另查，被告前因施用毒品案件，經裁定
    送觀察、勒戒後，認有繼續施用毒品傾向，遂裁定令入戒治
    處所施以強制戒治，其後雖以裁定停止戒治，然復經裁定撤
    銷停止戒治，於93年1 月4 日執行完畢釋放，另由台灣高雄
    地方法院檢察署檢察官以93年度戒毒偵字第854 號為不起訴
    處分在案等情，有台灣高等法院被告前案紀錄表及本院被告
    院內索引卡紀錄表各1 份附卷可參，足認被告確於前開強制
    戒治執行完畢釋放後，5 年內再犯毒品危害防制條例第10條
    之施用毒品罪。職是，本件事證明確，被告犯行洵堪認定，
    應依法論科。
三、查海洛因、甲基安非他命各係毒品危害防制條例第2 條第2
    項第1 款、第2 款所定第一級毒品與第二級毒品，依法不得
    持有、施用及販賣。核被告甲○○所為，分別係違反毒品危
    害防制條例第10條第1 項施用第一級毒品罪、及同條第2 項
    施用第二級毒品罪。其施用第一級毒品海洛因與第二級毒品
    甲基安非他命前分別持有海洛因、甲基安非他命之低度行為
    ，應各為施用之高度行為所吸收，均不另論罪。又被告所犯
    上開2 罪彼此間犯意各別、行為互殊，觸犯構成要件相異之
    罪名，應予分論併罰。再者，被告前因竊盜案件，經本院95
    年度簡字第7076號判決判處有期徒刑3 月確定，於96年5 月
    4 日縮刑期滿執行完畢一節，有上開台灣高等法院被告前案
    紀錄表附卷足憑，是其前受有期徒刑執行完畢後、5 年內故
    意再犯有期徒刑以上之本罪，均應論以累犯並加重其刑。爰
    審酌被告前因施用毒品案件，經施以觀察、勒戒及強制戒治
    後，竟再為本件施用毒品犯行，足見其惡習已深，且戒絕毒
    癮之意志不堅，未能體悟施用毒品對自己、家人造成之傷害
    及社會之負擔，自屬可議；惟念其於犯後態度良好，並能坦
    承犯行，及施用毒品本質上係屬戕害自身健康之行為，尚未
    直接危害他人，反社會性程度應屬較低等一切情狀，分別量
    處如主文所示之刑並定其應執行之刑，以資懲儆。
據上論斷，應依刑事訴訟法第273 條之1 第1 項、第299 條第1
項前段，毒品危害防制條例第10條第1 項、第2 項，刑法第11條
前段、第47條第1 項、第51條第5 款，判決如主文。
中    華    民    國    97    年    2     月    18    日
                  刑事第七庭  法  官 陳明呈
以上正本證明與原本無異。
如不服本判決應於收受本判決後10日內向本院提出上訴書狀，並
應敘述具體理由，如未敘述上訴理由者，應於上訴期間屆滿後20
日內補提理由書狀於本院（均須按他造當事人之人數附繕本）「
切勿逕送上級法院」。
中    華    民    國    97    年    2     月    19    日
                              書記官 林明忠
附錄本判決論罪科刑之法條：
毒品危害防制條例第十條
施用第一級毒品者，處六月以上五年以下有期徒刑。
施用第二級毒品者，處三年以下有期徒刑。


司法院資訊處製作；財團法人民間司法改革基金會備份。
